臺灣板橋地方法院刑事判決　　　　　　 94年度簡上字第481號
上　訴　人　臺灣板橋地方法院檢察署檢察官
上　訴　人
即　被　告　丙○○
輔　佐　人　丁○○
上列上訴人因竊盜案件，不服本院中華民國九十四年七月十五日
第一審刑事簡易判決〔九十四年度簡字第三一四三號，聲請簡易
判決處刑書案號：臺灣板橋地方法院檢察署九十四年度偵字第九
三四三號〕，提起上訴，暨移請併案審理〔九十四年度速偵字第
一二六六號〕。本院管轄第二審之合議庭逕行第一審通常程序，
茲判決如下：
　　主  文
原判決撤銷。
丙○○無罪。
    理  由
壹、聲請簡易判決處刑意旨略稱：丙○○基於意圖為自己不法所
    有之犯意，於民國〔下同〕九十四年四月二十一日上午十時
    四十分許，在臺北縣板橋市○○○路與環河路口，見戊○○
    所有之牌照號碼３Ｕ─５４９１號自小客車停放路旁仍留有
    鑰匙，竟趁四下無人注意之際，破壞該車左前車門鎖頭及車
    內鎖頭後，以該鑰匙啟動引擎，竊取上開自小客車及車內戊○○所有之手錶壹只、回數票肆張，得手後逃逸。因認被告
    涉刑法第三百二十條第一項之竊盜犯嫌。
貳、按「犯罪事實應依證據認定之，無證據不得認定犯罪事實。
    」，「不能證明被告犯罪或其行為不罰者應諭知無罪之判決
    。」，刑事訴訟法第一百五十四條第二項、第三百零一條第
    一項定有明文；次按「起訴書，應記載左列事項：一、被告
    之姓名、性別、年齡、籍貫、職業、住所或居所或其他足資
    辨別之特徵。二、犯罪事實及證據並所犯法條。」，「起訴
    之效力，不及於檢察官所指被告以外之人。」，復經刑事訴
    訟法第二百六十四條第二項、第二百六十六條明定。質言之
    ，法院係據起訴書所載「被告之姓名、性別、年齡、籍貫、
    職業、住所或居所或其他足資辨別之特徵。」辨別檢察官所
    訴被告究為何人。捨起訴書所載足資辨別被告之特徵他求，
    致以另他人為審判對象，就「據上項特徵辨得之被告」斟之
    ，有『已受請求之事項未予判決』之違法，就逕以『另他人
    為審判對象』斟之，則有『未受請求之事項予以判決』之違
    法。
參、本件訴辯雙方主要爭點及所舉之證據方法：
    一、公訴人認被告涉前開犯嫌，係以(一)『被告』之自白。(二)
        被害人戊○○指述被害情節。(三)搜索扣押筆錄。(四)贓物
        認領保管單。(五)車籍作業系統─查詢認可資料。(六)照片
        貳張等為據，因認被告涉上開犯嫌。
    二、被告堅決否認犯罪，與輔佐人均主張：被告係遭年籍姓
        名不詳之他人冒用姓名、年籍，實未為上列竊盜犯行；
        輔佐人就上列爭點聲明(一)將犯嫌在臺北縣政府警察局板
        橋分局拍攝之照片〔九十四年度速偵字第一二六六號卷
        第三一頁〕，與到庭之被告核對。(二)採集被告之指、掌
        紋、拍照，送請內政部警政署刑事警察局鑑定是否與警
        詢時到場之『丙○○』為同一人。
肆、本院之判斷：
    一、本院據輔佐人之聲請，採集被告之指、掌紋、拍照，送
        請內政部警政署刑事警察局鑑定是否與警詢時到場之『
        丙○○』為同一人，獲覆：「送鑑貳份卷宗〔九十四年
        度偵字第四六七五號、九十四年度速偵字第一二六六號
        〕內『丙○○』指紋卡指紋〔係同一人之指紋〕，經比
        對結果，均與所附庭印丙○○指紋卡指紋不符，復輸入
        電腦比對結果，與本局檔存甲○○〔男，59年6月1日生
        ，身分證統一編號：Ｚ000000000號〕指紋卡指紋相符。
        」，此有內政部警政署刑事警察局九十四年十月二十六
        日刑紋字第0940161788號鑑驗書在卷足參。據此斟之，
        公訴人所謂『被告』於警詢之自白，顯係甲○○冒用被
        告丙○○姓名、年籍而為之自白；再查，自稱『丙○○
        』之人，於九十四年四月二十一日，在臺北市○○路四
        六０巷二十弄內，經警查獲後，即隨案解送臺灣士林地
        方法院檢察署，此有臺北市政府警察局內湖分局刑事案
        件移送書足參〔參見臺灣士林地方法院檢察署九十四年
        度偵字第四六七五號卷第二頁『附送』欄〕，嗣於同日
        經公訴人複訊後諭知具保停止羈押，復有臺灣士林地方
        法院檢察署點名單、訊問筆錄、暫收訴訟案款臨時收據
        足佐〔附同上卷第三九頁至第四二頁〕，據此推知，當
        日以『丙○○』名義應公訴人複訊之人，亦係甲○○。
        此後案件移轉至臺灣板橋地方法院檢察署聲請以簡易判
        決處刑；被告丙○○顯未於警詢、偵訊時自白犯罪。據
        甲○○冒『丙○○』姓名、年籍所為之『自白』，不能
        證明被告丙○○涉嫌竊盜。
    二、犯嫌在臺北縣政府警察局板橋分局拍攝之照片〔九十四
        年度速偵字第一二六六號卷第三一頁〕，影像顯示犯嫌
        『瞇眼』『左脣角下傾而成左低右高之勢』。到場之被
        告丙○○則『粗目濃眉』、『脣厚而正』、『體裁壯碩
        』，此有被告丙○○到院後攝製之照片附本院卷足稽。
        就照片比對，亦見臺北縣政府警察局板橋分局拍攝之犯
        嫌，並非被告丙○○。
    三、公訴人另引據之「搜索扣押筆錄」〔附臺灣士林地方法
        院檢察署九十四年度偵字第四六七五號卷第十八頁至第
        二十頁〕，扣得物品係『安非他命壹包』，與聲簡易判
        決處刑待證之犯罪事實無證據上之關聯性，筆錄上『丙○○』簽名及指紋，參酌上引內政部警政署刑事警察局
        九十四年十月二十六日刑紋字第0940161788號鑑驗書，
        應係甲○○所為，與被告丙○○無關；被害人戊○○指
        述被害情節、贓物認領保管單、車籍作業系統─查詢認
        可資料等，僅能證明被害人戊○○失竊系爭物品，但不
        能證明係被告丙○○竊盜；照片貳張，其一為贓物回數
        票、手錶之照片，另一則為汽車鑰匙〔參見同上卷第三
        ０頁、第三一頁〕，其上『丙○○』之簽名及指紋，亦
        應係甲○○冒被告丙○○姓名、年籍偽簽；凡此情節，
        不能斷言被告丙○○涉本件竊盜犯行。
    四、據公訴人聲明之證據方法，不能生被告丙○○涉本件竊
        盜犯嫌之確信，即屬不能證明被告犯罪。
伍、據公訴人聲明之證據方法，不能證明被告丙○○犯罪，業見
    前述，原審以簡易判決處被告竊盜罪、刑，即有違誤，被告
    上訴暨輔佐人執此指摘原審判決失當，為有理由；公訴人以
    『被告不服原原判決，以遭冒名頂替為由提起上訴，原審未
    及審酌被告丙○○是否即為本案被告之人，為此，提起上訴
    ，請求撤銷原判決，量處本案被告之人較原判決更重之刑。
    」〔參見檢察官上訴書〕。查本件竊盜犯罪行為人固堪疑係
    甲○○，惟聲請簡易判決處刑書人別欄記載：「被告丙○○
    ，男，32歲，〔民國○○年○月○日生〕，住臺北縣三重市○○
    街47巷2弄24號2樓，身分證統一編號：Ｚ000000000號」等特
    徵，上訴書亦同，已足確認公訴人所訴之被告即係來院接受
    裁判之被告丙○○，按諸本判決「理由欄貳」所述，應針對
    被告丙○○將本案審結之。原審以被告丙○○為裁判對象，
    殊無『未審酌被告丙○○是否即為本案被告之人』之違誤。
    公訴人提起上訴請求以『本案被告之人』為裁判對象部份，
    據其於上訴書人別欄記載上列人別特徵斟之，所謂『本案被
    告之人』，亦係指來院接受裁判之被告丙○○。公訴人執上
    情提起上訴，難謂有理由，惟原審判決既有上述違誤之處，
    併被告上訴有理由，自應由本院將原審判決撤銷，諭知被告
    無罪。
陸、移送併辦〔九十四年度速偵字第一二六六號〕意旨略以：丙○○基於意圖為自己不法之所有之犯意，於民國〔下同〕九
    十四年九月六日十二時，在臺北縣板橋市○○街九號前，以
    自備之機車鑰匙，竊取被害人乙○○所有、牌照號碼ＡＤＢ
    ─一一六號重型機車，得手後作為代步工具。因認所涉此部
    份竊盜犯嫌與聲請簡易判決處刑之犯罪事實，有連續犯之裁
    判上一罪之關係，爰移請併案審理；查本案被告丙○○應為
    無罪判決，業見前述，併辦部份與聲請簡易判決處刑部份，
    難認有連續犯之裁判上一罪之關係，非起訴效力所及，本院
    無從審究，應退由公訴人續行偵查。
柒、甲○○〔男，59年6月1日生，身分證統一編號：Ｚ000000000
    號〕涉嫌、竊盜偽造文書部份，另由本院依職權向臺灣板橋
    地方法院檢察署檢察官告發，附此敘明。
據上論斷，應依刑事訴訟法第四百五十五條之一第三項、第三百
六十九條第一項前段、第三百六十四條、第三百零一條第一項，
判決如主文。
本案經檢察官蔡元仕到庭執行職務。
中　　華　　民　　國　　94　　年　　12　　月　　12　　日
　　　　　　　　　刑事第一庭  審判長法　官  鄭水銓
                                    法  官  廖怡貞
                                    法  官  陳福來
以上正本證明與原本無異。
如不服本判決應於送達後10日內向本院提出上訴狀。
    　　　　　　　　　　　　　　　　書記官  林兆嘉
中　　華　　民　　國　　94　　年　　12　　月　　12　　日
